臺灣高等法院臺中分院刑事判決　　　　　　　　　九十四年度交上訴字第六七五號
　　上　訴　人
　　即　被　告　丙○○
右上訴人因公共危險案件，不服臺灣彰化地方法院九十四年度交訴字第五號中華民國
九十四年一月三十一日第一審判決（起訴案號：臺灣彰化地方法院檢察署九十三年度
偵字第八五四二號），提起上訴，本院判決如左：
    主      文
上訴駁回。
    事      實
一、丙○○曾於民國九十二年間因竊盜案件，經臺灣彰化地方法院於九十二年七月二
    十九日，以九十二年度易字第八一二號判處有期徒刑四月，於九十二年八月二十
    一日確定，並於九十三年四月二十九日執行完畢。詎仍不知警惕，於九十三年十
    月十九日十二時三十分許，駕駛車牌號碼９Ｊ─八八六七號自用小客車，沿彰化
    縣永靖鄉○○路由南往北行駛，行至該中山路與該中山路一段九七二巷之交岔路
    口，本應注意該路段有時速六十公里之限制，及遵守交通號誌之指示，竟疏於注
    意，以時速九十公里之速度闖紅燈行使，致其自用小客車先撞及自永靖街由西往
    東方向行駛至該交岔路口而由乙○○所騎車號ＫＰＨ─六六一號之重型機車，再
    撞及由中山路九七二巷由東往西往方向行駛至該交岔路口而由甲○○所騎車號Ｊ
    Ｘ９─０五八號之重型機車，造成乙○○、甲○○分別受有左手、前臂擦挫傷及
    左下足踝割裂傷之傷害（傷害部分業均撤回告訴，並經檢察官為不起訴處分）。
    詎丙○○於肇事後，並未下車處理，卻駕車逃逸，嗣經警據報循車號查獲。
二、案經彰化縣警察局員林分局報請臺灣彰化地方法院檢察署檢察官偵查起訴。
    理      由
一、訊據上訴人即被告丙○○（下稱被告）矢口否認有肇事逃逸之犯行，辯稱：伊當
    時精神狀態不佳，雖有擦撞物器之感覺，但經向旁察看，以為係撞到人行道之土
    墩，才未下車處理而繼續開車行駛，伊並不知已撞到機車云云。經查：右揭事實
    ，業據被告於原審行準備程序時及審理中已坦承不諱（見原審卷第二五頁正面、
    第三一頁反面、第三一頁正面），而證人即被害人甲○○於偵查時及本院審理中
    亦證稱：被告撞到伊後，有稍微減速，並從車內回頭往後看一下才開走等語。而
    被告肇事當時正值中午，視距良好、路面乾燥，無缺陷、無障礙物，有道路交通
    事故調查報告表（一）可稽。另被告所駕駛之上開自用小客車，於連續撞及被害
    人乙○○及甲○○之所騎之上開二輛機車後，造成被害人乙○○及甲○○之上開
    二輛機車倒地，並致被害人乙○○之機車車尾全毀，被害人甲○○之機車左前方
    飾板及機車後方車尾全毀，亦致被告之自用小客車之車頭受損，及其自用小客車
    前保險桿內塑膠片及前保險桿感應器塑膠支架遺留在現場，此有遺留在現場之該
    碎片三片扣案可資佐證，並有被害人乙○○、甲○○之現場機車倒地照片六幀及
    被告之自用小客車車損照片三幀附卷可稽。依此研判，被害人乙○○、甲○○係
    行駛機車至被告前方時，始為被告所駕駛之自用小客車之車頭所撞擊。既在被告
    視線之前方發生撞擊，而當時視線又良好，被告自能目睹該情景。又以被害人乙○○、甲○○之二輛機車連續被撞擊及倒地之聲音，其聲音之大，被告自能聽見
    該聲音。是被告於肇事當時應已知悉其撞及被害人乙○○、甲○○之機車甚明。
    其於原審行準備程序時及審理中所為之自白，顯與事實相符，自堪採信。其上開
    所辯，無非係卸責之詞，委無可採。此外，復有被害人甲○○、乙○○受傷之診
    斷證明書各一紙附卷可稽，而被告亦坦承其未下車處理而繼續開車行駛之事實，
    是被告駕車肇事致人受傷而逃逸之犯行洵堪認定。
二、核被告所為係犯刑法第一百八十五條之四之駕車肇事致人受傷而逃逸罪。查被告
    曾於九十二年間因竊盜案件，經臺灣彰化地方法院於九十二年七月二十九日，以
    九十二年度易字第八一二號判處有期徒刑四月，於九十二年八月二十一日確定，
    並於九十三年四月二十九日執行完畢，有臺灣高等法院被告全國前案紀錄表及臺
    灣彰化地方法院檢察署刑案資料查註紀錄表各一份可按，其於有期徒刑執行完畢
    後五年以內再犯有期徒刑以上之罪之本案，為累犯，自應依刑法第四十七條之規
    定加重其刑。原審審理結果，認被告犯上述之罪，而依刑法第一百八十五條之四
    、第四十七條之規定，審酌被告犯罪之一切情狀，判處被告有期徒刑七月，經核
    其認事用法及量刑均為妥適，並無違法不當之處。被告否認犯罪而執前詞指摘原
    判決不當，為無理由，自應駁回其上訴。
據上論結，應依刑事訴訟法第三百六十八條，判決如主文。
本案經檢察官蔡振修到庭執行職務。
中      華      民      國      九十四  年      五      月      二十五  日
                                臺灣高等法院臺中分院刑事第八庭
                                      審判長法  官  羅  得  村
                                            法　官　劉　榮　服
                                            法  官  巫  政  松
右正本證明與原本無異。
如不服本判決應於收受送達後十日內向本院提出上訴書狀，其未敘述上訴之理由者並
得於提起上訴後十日內向本院補提理由書（均須按他造當事人之人數附繕本）。
                                            書記官  陳  妙  瑋
中      華      民      國      九十四  年      五      月      二十六  日
附錄本案論罪科刑法條
刑法第一百八十五條之四
駕駛動力交通工具肇事，致人死傷而逃逸者，處六月以上五年以下有期徒刑。
                                                                        Ａ
